test/src/morphology/noun-DerVerb_gt-norm.yaml
Config:
  hfst:
    Gen: ../../../src/generator-gt-norm.hfst
    Morph: ../../../src/analyser-gt-norm.hfst
  xerox:
    Gen: ../../../src/generator-gt-norm.xfst
    Morph: ../../../src/analyser-gt-norm.xfst
    App: lookup


# Comments after each noun:
# ok = checked against 
# ? = not checked

# Nouns derived form verbs. This test i testing derivations made by lexicon, BEGATJIBME, MUJTATJIBME, BOAHTEM, BASSALASSTEM, OADDÁM(iv) , TJUOLLÁM (tv), MUS, MUSSA ACTOR 

+Der/r                                                                      ! VN
              +Der/NomAct                                                   ! VN
                      +Der/mus                                    ! VN
                           +Der/dahka                                  ! VN
                            +Actor                                      ! VN




Tests:

  Verb - vádtset: # DeverbalNounsDIEHTET

  Verb - vádtset: # DeverbalNounsBASSAT (bassat, jiehket, juhkat, láhppet, máhttet)
    gáhtot+V+IV+Der/NomAct+N+Sg+Nom: gáhtom
    gáhtot+V+IV+Der/NomAg+N+Sg+Nom: gáhtom
    gáhtot+V+IV+Der/lis+A+N+Sg+Nom: gáhtom
    gáhtot+V+IV+Der/mus+N+N+Sg+Nom: gáhtom

  Verb - vádtset: # DeverbalNounsRAVGGAT IV (ravggat, viedjet, bårssjot, buollet, boahtet, vilssjot)
    gáhtot+V+IV+Der/NomAct+N+Sg+Nom: gáhtom
    gáhtot+V+IV+Der/NomAg+N+Sg+Nom: gáhtom
    gáhtot+V+IV+Der/lis+A+N+Sg+Nom: gáhtom
    gáhtot+V+IV+Der/mus+N+N+Sg+Nom: gáhtom

  Verb - vádtset: # DeverbalNounsASSTAT IV (asstat)

  Verb - vádtset: # DeverbalNounsBASSALASSTET TV (bassalasstet)
    gáhtot+V+IV+Der/NomAct+N+Sg+Nom: gáhtom
    gáhtot+V+IV+Der/NomAg+N+Sg+Nom: gáhtom
    gáhtot+V+IV+Der/lis+A+N+Sg+Nom: gáhtom
    gáhtot+V+IV+Der/mus+N+N+Sg+Nom: gáhtom
+ahtja ja ahttját, dalla, dahttem dasste, ladda, lahtta, kasste, stalla, stahtte, stasste

  Verb - vádtset: # DeverbalNounsRAVGGALASSTET IV(ravggalasstet
    gáhtot+V+IV+Der/NomAct+N+Sg+Nom: gáhtom
    gáhtot+V+IV+Der/NomAg+N+Sg+Nom: gáhtom
    gáhtot+V+IV+Der/lis+A+N+Sg+Nom: gáhtom
    gáhtot+V+IV+Der/mus+N+N+Sg+Nom: gáhtom

  Verb - vádtset: # DeverbalNounsDIEHTET TV(diehtet)
 +Der3+Der/NomAct:»m@C.NeedNoun@ BOAHTEM ;
 +Der3+Der/mus+N:»muss@C.NeedNoun@ MUS ;

  Verb - vádtset: # DeverbalNounsJÅLLÅRIT (báhtarit, lassánit, suognalit, baládit, jållårit
 +Der2+Der/NomAct:»@C.NeedNoun@ VSBST-EVEN ;
 +Actio+N+Sg+Nom+Der4+Der/ahtes:» AHTES ;
 +Der2+Der/NomAg:»iddje@C.NeedNoun@ ACTOR ;
 +Der2+Der/ahkes:»ahkke SÁDNES ;

+d+v, l+v, st+v, u/a/åd+v

  Verb - vádtset: # DeverbalNounsUNNEDIT TV (vuorddelit, bånjådit, unnedit)
 +Der2+Der/NomAct:»@C.NeedNoun@ VSBST-EVENTV ;
 +Actio+N+Sg+Nom+Der4+Der/ahtes:» AHTES ;
 +Der2+Der/NomAg:»iddje@C.NeedNoun@ ACTORTV ;
 +Der2+Der/ahkes:»ahkke SÁDNES ;


  Verb - vádtset: # DeverbalNounsMUJTATJIT TV (mujtatjit)
 +Der2+Der/NomAct:»@C.NeedNoun@ MUJTATJIBME ;
 +Actio+N+Sg+Nom+Der4+Der/ahtes:» AHTES ;
 +Der2+Der/NomAg:»iddje@C.NeedNoun@ ACTORTV ;
 +Der2+Der/ahkes:»ahkke SÁDNES ;

  Verb - vádtset: # DeverbalNounsBEGATJIT IV (begatjit)
 +Der2+Der/NomAct:»@C.NeedNoun@ BEGATJIBME ;
 +Actio+N+Sg+Nom+Der4+Der/ahtes:» AHTES ;
 +Der2+Der/NomAg:»iddje@C.NeedNoun@ ACTORTV ;
 +Der2+Der/ahkes:»ahkke SÁDNES ;

  Verb - vádtset: # DeverbalNounsOADDÁT
  Verb - vádtset: # DeverbalNounsTJUOLLÁM
  Verb - vádtset: # DeverbalNounsSTRÁFFUT
  Verb - vádtset: # DeverbalNounsDULLUT

  Verb - vádtset: # BUOLLET_IV
    vádtset+V+IV+Der/mus+N+Sg+Nom: vádtsemus 
    vádtset+V+IV+Der/mus+N+Sg+Gen: vádtsemusá
    vádtset+V+IV+Der/mus+N+Sg+Gen+PxDu1: vádtsemusáma
    vádtset+V+IV+Der/mus+N+Sg+Acc: vádtsemusáv
    vádtset+V+IV+Der/mus+N+Sg+Ine: vádtsemusán
    vádtset+V+IV+Der/mus+N+Sg+Ill: vádtsemussaj
    vádtset+V+IV+Der/mus+N+Sg+Ela: vádtsemusás
    vádtset+V+IV+Der/mus+N+Pl+Acc: vádtsemusájt
    vádtset+V+IV+Der/mus+N+Pl+Ine: vádtsemusájn
    vádtset+V+IV+Der/mus+N+Pl+Ill: vádtsemusájda
    vádtset+V+IV+Der/mus+N+Ess: vádtsemussan
    vádtset+V+IV/NomAg+N+Sg+Nom: vádtse

  Noun - æjvvurit: # BÁHTARIT_IV
    æjvvurit+V+IV+Der/NomAct+N+Sg+Nom: æjvvuribme
    æjvvurit+V+IV+Der/NomAct+N+Sg+Acc: æjvvurimev
    æjvvurit+V+IV+Der/NomAct+N+Sg+Com: æjvvurimijn
    æjvvurit+V+IV+Der/NomAct+N+Ess: æjvvuribmen
    æjvvurit+V+IV/NomAg+N+Sg+Nom: æjvvuriddje

  Noun - gáhtot: # BÅRSSJOT_IV
    gáhtot+V+IV+Der/NomAct+N+Sg+Nom: gáhtom
    gáhtot+V+IV+Der/NomAct+N+Sg+Acc: gáhtomav
    gáhtot+V+IV+Der/NomAct+N+Pl+Com: gáhtomij
    gáhtot+V+IV+Der/NomAct+N+Ess: gáhtomin
